【裁判字號】    97,訴,5288
【裁判日期】    980121
【裁判案由】    毒品危害防制條例
【裁判全文】
臺灣板橋地方法院刑事判決              97年度訴字第5288號
公  訴  人  臺灣板橋地方法院檢察署檢察官
被      告  甲○○
上列被告因違反毒品危害防制條例案件，經檢察官提起公訴（97
年度毒偵字第8698號），被告於準備程序進行中就被訴事實為有
罪之陳述，本院合議庭裁定由受命法官獨任進行簡式審判程序並
判決如下：
    主  文
甲○○施用第一級毒品，累犯，處有期徒刑捌月，扣案之海洛因
驗餘淨重零點肆貳公克沒收銷燬之，盛裝上開海洛因之包裝
袋壹個及扣案之注射針筒參支均沒收之；又施用第二級毒品，累
犯，處有期徒刑陸月；應執行有期徒刑壹年，扣案之海洛因驗餘
淨重零點肆貳公克沒收銷燬之，盛裝上開海洛因之包裝袋壹
個及扣案之注射針筒參支均沒收之。
    事  實
一、甲○○前因搶奪、加重竊盜案件，經臺灣彰化地方法院以91
    年度訴字第457 號判決依序處有期徒刑2 年、2 年，應執行
    有期徒刑3 年10月，並經臺灣高等法院臺中分院以91年度上
    訴字第1697號、最高法院以92年度台上字第435 號判決駁回
    上訴確定；又因竊盜案件，經臺灣彰化地方法院以91年度訴
    字第1466號判決處有期徒刑9 月確定；上揭3 罪刑嗣經臺灣
    彰化地方法院以92年度聲字第672 號裁定應執行有期徒刑4
    年6 月確定，入監執行後，於民國95年5 月2 日假釋付保護
    管束，於96年2 月24日假釋期滿，視為執行完畢；其另因施
    用毒品案件，經送觀察勒戒後，認無繼續施用毒品之傾向，
    於90年11月28日觀察勒戒執行完畢釋放，並經臺灣彰化地方
    法院檢察署檢察官於90年11月27日以90年度毒偵字第4454號
    處分不起訴確定；又因施用毒品案件，經送觀察勒戒後，認
    無繼續施用毒品之傾向，於92年10月21日觀察勒戒執行完畢
    釋放，並經臺灣臺中地方法院檢察署檢察官於92年10月21日
    以92年度毒偵字第2849號處分不起訴確定。詎其猶不知悔改
    ，基於施用第二級毒品甲基安非他命之犯意，於97年10月20
    日上午9 、10時許，在臺北縣三重市○○路○ 段136 巷49弄
    2 號3 樓301 室住處，以將甲基安非他命置於錫箔紙（未扣
    案）上以火燒烤成煙霧狀後吸食之方法，施用甲基安非他命
    1 次；復另行起意，基於施用第一級毒品海洛因之犯意，於
    同（20）日中午12時許，在上揭同一住處，以將海洛因摻水
    置於一般醫療用注射針筒內皮下注射之方法，施用海洛因1
    次；嗣於翌（21）日晚上8 時許，甲○○騎乘車牌號碼CTD-
    575 號贓車（所涉竊盜部分由檢察官另案偵辦中）行經臺北
    縣三重市○○○路129 號前，見警員上前盤查，即隨手丟棄
    其所持有之海洛因1 包（含袋實稱毛重0.642 公克，淨重0.
    442 公克，查獲後因鑑定時取樣0.0088公克用罄，驗餘淨重
    0.4332公克）並欲逃逸，惟為警當場逮捕並扣得該海洛因1
    包，警員另自其外套口袋內扣得其所有、預備供施用海洛因
    所用之注射針筒3 支。
二、案經臺北市政府警察局中正第一分局報請臺灣板橋地方法院
    檢察署檢察官偵查起訴。
    理  由
一、按「除被告所犯為死刑、無期徒刑、最輕本刑為三年以上有
    期徒刑之罪或高等法院管轄第一審案件者外，於前條第一項
    程序進行中，被告先就被訴事實為有罪之陳述時，審判長得
    告知被告簡式審判程序之旨，並聽取當事人、代理人、辯護
    人及輔佐人之意見後，裁定進行簡式審判程序。」刑事訴訟
    法第273 條之1 第1 項定有明文。本件被告所犯毒品危害防
    制條例第10條第1 項之施用第一級毒品罪及同條第2 項之施
    用第二級毒品罪，非屬最輕本刑為3 年以上有期徒刑之罪，
    且被告於本院98年1月7日準備程序進行中，已就被訴之事實
    為有罪之陳述，經法官告知被告簡式審判程序之旨後，被告
    及公訴人均同意改依簡式審判程序審理，本院合議庭乃依上
    揭規定，裁定本件由受命法官獨任進行簡式審判程序，合先
    敘明。
二、上揭事實，業據被告甲○○於本院準備程序及審理時自白不
    諱，且被告為警查獲後所採集之尿液檢體，經臺灣尖端先進
    生技醫藥股份有限公司以氣相層析質譜儀法鑑定結果，呈嗎
    啡及甲基安非他命陽性反應，有臺北市政府警察局偵辦毒品
    案件尿液檢體委驗單（尿液檢體編號：037087）及上揭公司
    出具之濫用藥物檢驗報告（報告日期：2008/11/07）各1 份
    附卷可稽（按施用海洛因後，係以嗎啡型態自尿液排出），
    又扣案被告所持有之白粉1 包，經交通部民用航空局航空醫
    務中心鑑定結果，實稱毛重0.642 公克（含1 袋），淨重0.
    442 公克，取樣0.0088公克，驗餘淨重0.4332公克，檢出海
    洛因成分，亦有上開航空醫務中心97年11月6 日航藥鑑字第
    0975643 號鑑定書1 紙在卷可憑，此外復有上開注射針筒3
    支扣案可資佐證，堪認被告之自白與事實相符。本案事證明
    確，被告犯行洵堪認定。
三、按海洛因係毒品危害防制條例第2 條第2 項第1 款規定之第
    一級毒品，甲基安非他命係同條例第2 條第2 項第2 款規定
    之第二級毒品。本件被告有事實欄所載曾因施用毒品案件，
    先後兩次經觀察勒戒執行完畢之情形，有臺灣高等法院被告
    前案紀錄表在卷可考，其兩次經觀察勒戒執行完畢釋放後，
    再犯施用毒品罪，自應依毒品危害防制條例第23條第2 項之
    規定追訴處罰之。核被告施用海洛因之行為，係犯毒品危害
    防制條例第10條第1 項之施用第一級毒品罪；被告施用甲基
    安非他命之行為，係犯同條例第10條第2 項之施用第二級毒
    品罪；被告施用前後持有海洛因、甲基安非他命之低度行為
    ，分別為施用之高度行為所吸收，不另論罪。被告所犯上開
    2 罪，犯意各別，行為互殊，犯罪構成要件亦不相同，應分
    論併罰。又被告於本院審理時已詳細陳明其施用甲基安非他
    命之犯罪時間、地點及方法，俱如上述，起訴書略載為被告
    於97年10月21日22時41分許為警採尿前回溯96小時內之某時
    ，在不詳處所，施用甲基安非他命1 次云云，容有未當，應
    予更正。末查被告有事實欄所載曾受有期徒刑執行完畢之紀
    錄，有臺灣高等法院被告前案紀錄表1 份在卷可考，其於有
    期徒刑執行完畢後5 年以內故意再犯本件法定刑為有期徒刑
    之上揭2 罪，均為累犯，均應依法加重其刑。爰審酌被告之
    素行不良，其迭次因施用毒品經觀察勒戒，仍不知戒除施用
    毒品之惡習，顯見其自制力薄弱，惟其施用毒品之犯行係戕
    害自身健康，對社會治安危害非鉅，暨其犯罪之動機、目的
    、手段、犯後坦承犯行、態度尚稱良好等一切情狀，分別量
    處如主文所示之刑，並依法定其應執行之刑。扣案之海洛因
    驗餘淨重0.4332公克，係當場查獲之毒品，應依毒品危害防
    制條例第18條第1 項前段規定宣告沒收銷燬之；盛裝上開海
    洛因之包裝袋1 個，係被告所有、供包裹海洛因以方便攜帶
    、施用並防止海洛因受潮變質或散佚之物，而扣案之上開注
    射針筒3 支均係被告所有、預備供施用海洛因所用之物，業
    據被告供明在卷，爰均依刑法第38條第1 項第2 款規定宣告
    沒收之。
據上論斷，應依刑事訴訟法第273 條之1 第1 項、第299 條第1
項前段，毒品危害防制條例第10條第1 項、第2 項、第18條第1
項前段，刑法第11條、第47條第1 項、第38條第1 項第2 款、第
51條第5 款，判決如主文。
本案經檢察官張慶林到庭執行職務。
中    華    民    國    98    年    1     月    21    日
                  刑事第四庭  法  官  樊季康
上列正本證明與原本無異。
如不服本判決，應於判決送達後10日內敘明上訴理由，向本院提
出上訴狀 (應附繕本) ，上訴於臺灣高等法院。其未敘述上訴理
由者，應於上訴期間屆滿後20日內向本院補提理由書「切勿逕送
上級法院」。
                              書記官  陳秀慧
中    華    民    國    98    年    1     月    22    日
附錄本案論罪科刑法條全文：
毒品危害防制條例第10條
施用第一級毒品者，處六月以上五年以下有期徒刑。
施用第二級毒品者，處三年以下有期徒刑。


司法院資訊處製作；財團法人民間司法改革基金會備份。
